# 请教版主，这里为什么要专门考虑融资活动获得的货币？

提问人：jihuijun 时间：2017-07-06 15:40:40
企业选定记账本位币时，应当考虑融资活动获得的货币以及保存从经营活动中收取款项所使用的货币。

回答人：chenyiwei
请参考《瑞华研究 2010 ～ 2016 汇编》之“问题5-1-20（确定记账本位币时需考虑的因素）”。